Config:
  xerox:
    Gen: ../../../src/generator-gt-norm.xfst
    App: lookup

Tests:

   Lemma - wîcihîw

      # Core 

      # Prs+Ind
      wîcihîw+V+TA+Ind+1Sg+2SgO: kiwîcihitin
      wîcihîw+V+TA+Ind+1Sg+3SgO: niwîcihâw
      wîcihîw+V+TA+Ind+2Sg+1SgO: kiwîcihin
      wîcihîw+V+TA+Ind+2Sg+3SgO: kiwîcihâw
      wîcihîw+V+TA+Ind+3Sg+4Sg/PlO: wîcihîw
      wîcihîw+V+TA+Ind+4Sg/Pl+3SgO: [wîcihikow, wîcihik]

      # Prs+Cnj
      PV/e+wîcihîw+V+TA+Cnj+1Sg+2SgO: î-wîcihitân
      PV/e+wîcihîw+V+TA+Cnj+1Sg+3SgO: î-wîcihak
      PV/e+wîcihîw+V+TA+Cnj+2Sg+1SgO: î-wîcihithan
      PV/e+wîcihîw+V+TA+Cnj+2Sg+3SgO: î-wîcihat
      PV/e+wîcihîw+V+TA+Cnj+3Sg+4Sg/PlO: î-wîcihât
      PV/e+wîcihîw+V+TA+Cnj+4Sg/Pl+3SgO: î-wîcihikot

      # Imp
      wîcihîw+V+TA+Imp+Imm+2Sg+1SgO: wîcihin
      wîcihîw+V+TA+Imp+Imm+2Sg+3SgO: wîcih
      

      # Prs # Ind

      # 1Sg
      wîcihîw+V+TA+Ind+1Sg+2SgO: kiwîcihitin
      wîcihîw+V+TA+Ind+1Sg+3SgO: niwîcihâw
      wîcihîw+V+TA+Ind+1Sg+2PlO: kiwîcihitinâwâw
      wîcihîw+V+TA+Ind+1Sg+3PlO: niwîcihâwak
      wîcihîw+V+TA+Ind+1Sg+4Sg/PlO: niwîcihimâwa
      wîcihîw+V+TA+Ind+1Sg+XO: wîcihîw+V+TA+Ind+1Sg+XO

      # 2Sg
      wîcihîw+V+TA+Ind+2Sg+1SgO: kiwîcihin
      wîcihîw+V+TA+Ind+2Sg+3SgO: kiwîcihâw
      wîcihîw+V+TA+Ind+2Sg+1PlO: kiwîcihinân
      wîcihîw+V+TA+Ind+2Sg+3PlO: kiwîcihâwak
      wîcihîw+V+TA+Ind+2Sg+4Sg/PlO: kiwîcihimâwa
      wîcihîw+V+TA+Ind+2Sg+XO: wîcihîw+V+TA+Ind+2Sg+XO

      # 3Sg
      wîcihîw+V+TA+Ind+2Sg+1SgO: kiwîcihin
      wîcihîw+V+TA+Ind+3Sg+2SgO: kiwîcihik
      wîcihîw+V+TA+Ind+2Sg+1PlO: kiwîcihinân
      wîcihîw+V+TA+Ind+3Sg+12PlO: kiwîcihikonaw
      wîcihîw+V+TA+Ind+3Sg+2PlO: kiwîcihikowâw
      wîcihîw+V+TA+Ind+2Sg+3PlO: kiwîcihâwak
      wîcihîw+V+TA+Ind+2Sg+4Sg/PlO: kiwîcihimâwa
      wîcihîw+V+TA+Ind+3Sg+5Sg/PlO: wîcihimîw
      wîcihîw+V+TA+Ind+2Sg+XO: wîcihîw+V+TA+Ind+2Sg+XO

      # 1Pl
      wîcihîw+V+TA+Ind+1Pl+2SgO: kiwîcihitinân
      wîcihîw+V+TA+Ind+1Pl+3SgO: niwîcihânân
      wîcihîw+V+TA+Ind+1Pl+2PlO: kiwîcihitinân
      wîcihîw+V+TA+Ind+1Pl+3PlO: niwîcihânânak
      wîcihîw+V+TA+Ind+1Pl+4Sg/PlO: niwîcihimânâna
      wîcihîw+V+TA+Ind+1Pl+XO: wîcihîw+V+TA+Ind+1Pl+XO

      # 12Pl
      wîcihîw+V+TA+Ind+12Pl+3SgO: kiwîcihânaw
      wîcihîw+V+TA+Ind+12Pl+3PlO: kiwîcihânawak
      wîcihîw+V+TA+Ind+12Pl+4Sg/PlO: kiwîcihimânawa
      wîcihîw+V+TA+Ind+12Pl+XO: wîcihîw+V+TA+Ind+12Pl+XO

      # 2Pl
      wîcihîw+V+TA+Ind+2Pl+1SgO: kiwîcihinâwâw
      wîcihîw+V+TA+Ind+2Pl+3SgO: kiwîcihâwâw
      wîcihîw+V+TA+Ind+2Pl+1PlO: kiwîcihinân
      wîcihîw+V+TA+Ind+2Pl+3PlO: kiwîcihâwâwak
      wîcihîw+V+TA+Ind+2Pl+4Sg/PlO: kiwîcihimâwâwa
      wîcihîw+V+TA+Ind+2Pl+XO: wîcihîw+V+TA+Ind+2Pl+XO

      # 3Pl
      wîcihîw+V+TA+Ind+3Pl+1SgO: [niwîcihikowak, niwîcihikwak]
      wîcihîw+V+TA+Ind+3Pl+2SgO: [kiwîcihikowak, kiwîcihikwak]
      wîcihîw+V+TA+Ind+3Pl+1PlO: niwîcihikonânak
      wîcihîw+V+TA+Ind+3Pl+12PlO: kiwîcihikonawak
      wîcihîw+V+TA+Ind+3Pl+2PlO: kiwîcihikowâwak
      wîcihîw+V+TA+Ind+3Pl+4Sg/PlO: wîcihîwak
      wîcihîw+V+TA+Ind+3Pl+5Sg/PlO: wîcihimîwak
      wîcihîw+V+TA+Ind+3Pl+XO: wîcihîw+V+TA+Ind+3Pl+XO

      # 4Sg/Pl
      wîcihîw+V+TA+Ind+4Sg/Pl+1SgO: niwîcihikothiwa
      wîcihîw+V+TA+Ind+4Sg/Pl+2SgO: kiwîcihikothiwa
      wîcihîw+V+TA+Ind+4Sg/Pl+3SgO: [wîcihikow, wîcihik]
      wîcihîw+V+TA+Ind+4Sg/Pl+1PlO: niwîcihikonâna
      wîcihîw+V+TA+Ind+4Sg/Pl+12PlO: kiwîcihikonawa
      wîcihîw+V+TA+Ind+4Sg/Pl+2PlO: kiwîcihikowâwa
      wîcihîw+V+TA+Ind+4Sg/Pl+3PlO: [wîcihikowak, wîcihikwak]
      wîcihîw+V+TA+Ind+4Sg/Pl+5Sg/PlO: wîcihîthiwa
      wîcihîw+V+TA+Ind+4Sg/Pl+XO: wîcihîw+V+TA+Ind+4Sg/Pl+XO

      # 5Sg/Pl
      wîcihîw+V+TA+Ind+5Sg/Pl+4Sg/PlO: wîcihikothiwa

      # X
      wîcihîw+V+TA+Ind+X+1SgO: niwîcihikawin
      wîcihîw+V+TA+Ind+X+2SgO: kiwîcihikawin
      wîcihîw+V+TA+Ind+X+3SgO: wîcihâw
      wîcihîw+V+TA+Ind+X+1PlO: niwîcihikawinân
      wîcihîw+V+TA+Ind+X+12PlO: [kiwîcihikawinaw, kiwîcihikawinânaw]
      wîcihîw+V+TA+Ind+X+2PlO: kiwîcihikawinâwâw
      wîcihîw+V+TA+Ind+X+3PlO: wîcihâwak
      wîcihîw+V+TA+Ind+X+4Sg/PlO: wîcihâthiwa
      

      # Prs # Cnj

      # 1Sg
      PV/e+wîcihîw+V+TA+Cnj+1Sg+2SgO: î-wîcihitân
      PV/e+wîcihîw+V+TA+Cnj+1Sg+3SgO: î-wîcihak
      PV/e+wîcihîw+V+TA+Cnj+1Sg+2PlO: î-wîcihitakok
      PV/e+wîcihîw+V+TA+Cnj+1Sg+3PlO: î-wîcihakik
      PV/e+wîcihîw+V+TA+Cnj+1Sg+4Sg/PlO: î-wîcihimak
      PV/e+wîcihîw+V+TA+Cnj+1Sg+XO: PV/e+wîcihîw+V+TA+Cnj+1Sg+XO

      # 2Sg
      PV/e+wîcihîw+V+TA+Cnj+2Sg+1SgO: î-wîcihithan
      PV/e+wîcihîw+V+TA+Cnj+2Sg+3SgO: î-wîcihat
      PV/e+wîcihîw+V+TA+Cnj+2Sg+1PlO: î-wîcihithâhk
      PV/e+wîcihîw+V+TA+Cnj+2Sg+3PlO: î-wîcihacik
      PV/e+wîcihîw+V+TA+Cnj+2Sg+4Sg/PlO: î-wîcihimat
      PV/e+wîcihîw+V+TA+Cnj+2Sg+XO: PV/e+wîcihîw+V+TA+Cnj+2Sg+XO

      # 3Sg
      PV/e+wîcihîw+V+TA+Cnj+2Sg+1SgO: î-wîcihithan
      PV/e+wîcihîw+V+TA+Cnj+3Sg+2SgO: î-wîcihisk
      PV/e+wîcihîw+V+TA+Cnj+2Sg+1PlO: î-wîcihithâhk
      PV/e+wîcihîw+V+TA+Cnj+3Sg+12PlO: î-wîcihikothahk
      PV/e+wîcihîw+V+TA+Cnj+3Sg+2PlO: î-wîcihikothîk
      PV/e+wîcihîw+V+TA+Cnj+2Sg+3PlO: î-wîcihacik
      PV/e+wîcihîw+V+TA+Cnj+2Sg+4Sg/PlO: î-wîcihimat
      PV/e+wîcihîw+V+TA+Cnj+3Sg+5Sg/PlO: î-wîcihimât
      PV/e+wîcihîw+V+TA+Cnj+2Sg+XO: PV/e+wîcihîw+V+TA+Cnj+2Sg+XO

      # 1Pl
      PV/e+wîcihîw+V+TA+Cnj+1Pl+2SgO: î-wîcihitâhk
      PV/e+wîcihîw+V+TA+Cnj+1Pl+3SgO: î-wîcihâthâhk
      PV/e+wîcihîw+V+TA+Cnj+1Pl+2PlO: î-wîcihitâhk
      PV/e+wîcihîw+V+TA+Cnj+1Pl+3PlO: î-wîcihâthâhkik
      PV/e+wîcihîw+V+TA+Cnj+1Pl+4Sg/PlO: î-wîcihimâthâhk
      PV/e+wîcihîw+V+TA+Cnj+1Pl+XO: PV/e+wîcihîw+V+TA+Cnj+1Pl+XO

      # 12Pl
      PV/e+wîcihîw+V+TA+Cnj+12Pl+3SgO: î-wîcihâthahk
      PV/e+wîcihîw+V+TA+Cnj+12Pl+3PlO: î-wîcihâthahkok
      PV/e+wîcihîw+V+TA+Cnj+12Pl+4Sg/PlO: î-wîcihimâthahk
      PV/e+wîcihîw+V+TA+Cnj+12Pl+XO: PV/e+wîcihîw+V+TA+Cnj+12Pl+XO

      # 2Pl
      PV/e+wîcihîw+V+TA+Cnj+2Pl+1SgO: î-wîcihithîk
      PV/e+wîcihîw+V+TA+Cnj+2Pl+3SgO: î-wîcihâthîk
      PV/e+wîcihîw+V+TA+Cnj+2Pl+1PlO: î-wîcihithâhk
      PV/e+wîcihîw+V+TA+Cnj+2Pl+3PlO: î-wîcihâthîkok
      PV/e+wîcihîw+V+TA+Cnj+2Pl+4Sg/PlO: î-wîcihimâthîk
      PV/e+wîcihîw+V+TA+Cnj+2Pl+XO: PV/e+wîcihîw+V+TA+Cnj+2Pl+XO

      # 3Pl
      PV/e+wîcihîw+V+TA+Cnj+3Pl+1SgO: î-wîcihicik
      PV/e+wîcihîw+V+TA+Cnj+3Pl+2SgO: î-wîcihiskik
      PV/e+wîcihîw+V+TA+Cnj+3Pl+1PlO: î-wîcihikothâhkik
      PV/e+wîcihîw+V+TA+Cnj+3Pl+12PlO: î-wîcihikothahkok
      PV/e+wîcihîw+V+TA+Cnj+3Pl+2PlO: î-wîcihikothîkok
      PV/e+wîcihîw+V+TA+Cnj+3Pl+4Sg/PlO: î-wîcihâcik
      PV/e+wîcihîw+V+TA+Cnj+3Pl+5Sg/PlO: î-wîcihimâcik
      PV/e+wîcihîw+V+TA+Cnj+3Pl+XO: PV/e+wîcihîw+V+TA+Cnj+3Pl+XO

      # 4Sg/Pl
      PV/e+wîcihîw+V+TA+Cnj+4Sg/Pl+1SgO: î-wîcihimit
      PV/e+wîcihîw+V+TA+Cnj+4Sg/Pl+2SgO: î-wîcihimisk
      PV/e+wîcihîw+V+TA+Cnj+4Sg/Pl+3SgO: î-wîcihikot
      PV/e+wîcihîw+V+TA+Cnj+4Sg/Pl+1PlO: î-wîcihikothâhk
      PV/e+wîcihîw+V+TA+Cnj+4Sg/Pl+12PlO: î-wîcihikothahk
      PV/e+wîcihîw+V+TA+Cnj+4Sg/Pl+2PlO: î-wîcihikothîk
      PV/e+wîcihîw+V+TA+Cnj+4Sg/Pl+3PlO: î-wîcihikocik
      PV/e+wîcihîw+V+TA+Cnj+4Sg/Pl+5Sg/PlO: î-wîcihâthit
      PV/e+wîcihîw+V+TA+Cnj+4Sg/Pl+XO: PV/e+wîcihîw+V+TA+Cnj+4Sg/Pl+XO

      # 5Sg/Pl
      PV/e+wîcihîw+V+TA+Cnj+5Sg/Pl+4Sg/PlO: î-wîcihikothit

      # X
      PV/e+wîcihîw+V+TA+Cnj+X+1SgO: î-wîcihikawithân
      PV/e+wîcihîw+V+TA+Cnj+X+2SgO: î-wîcihikawithan
      PV/e+wîcihîw+V+TA+Cnj+X+3SgO: î-wîcihiht
      PV/e+wîcihîw+V+TA+Cnj+X+1PlO: î-wîcihikawithâhk
      PV/e+wîcihîw+V+TA+Cnj+X+12PlO: î-wîcihikawithahk
      PV/e+wîcihîw+V+TA+Cnj+X+2PlO: î-wîcihikawithîk
      PV/e+wîcihîw+V+TA+Cnj+X+3PlO: î-wîcihihcik
      PV/e+wîcihîw+V+TA+Cnj+X+4Sg/PlO: î-wîcihimiht
      

      # Prt # Ind

      # 1Sg
      PV/ki+wîcihîw+V+TA+Ind+1Sg+2SgO: kikî-wîcihitin
      PV/ki+wîcihîw+V+TA+Ind+1Sg+3SgO: nikî-wîcihâw
      PV/ki+wîcihîw+V+TA+Ind+1Sg+2PlO: kikî-wîcihitinâwâw
      PV/ki+wîcihîw+V+TA+Ind+1Sg+3PlO: nikî-wîcihâwak
      PV/ki+wîcihîw+V+TA+Ind+1Sg+4Sg/PlO: nikî-wîcihimâwa
      PV/ki+wîcihîw+V+TA+Ind+1Sg+XO: PV/ki+wîcihîw+V+TA+Ind+1Sg+XO

      # 2Sg
      PV/ki+wîcihîw+V+TA+Ind+2Sg+1SgO: kikî-wîcihin
      PV/ki+wîcihîw+V+TA+Ind+2Sg+3SgO: kikî-wîcihâw
      PV/ki+wîcihîw+V+TA+Ind+2Sg+1PlO: kikî-wîcihinân
      PV/ki+wîcihîw+V+TA+Ind+2Sg+3PlO: kikî-wîcihâwak
      PV/ki+wîcihîw+V+TA+Ind+2Sg+4Sg/PlO: kikî-wîcihimâwa
      PV/ki+wîcihîw+V+TA+Ind+2Sg+XO: PV/ki+wîcihîw+V+TA+Ind+2Sg+XO

      # 3Sg
      PV/ki+wîcihîw+V+TA+Ind+2Sg+1SgO: kikî-wîcihin
      PV/ki+wîcihîw+V+TA+Ind+3Sg+2SgO: kikî-wîcihik
      PV/ki+wîcihîw+V+TA+Ind+2Sg+1PlO: kikî-wîcihinân
      PV/ki+wîcihîw+V+TA+Ind+3Sg+12PlO: kikî-wîcihikonaw
      PV/ki+wîcihîw+V+TA+Ind+3Sg+2PlO: kikî-wîcihikowâw
      PV/ki+wîcihîw+V+TA+Ind+2Sg+3PlO: kikî-wîcihâwak
      PV/ki+wîcihîw+V+TA+Ind+2Sg+4Sg/PlO: kikî-wîcihimâwa
      PV/ki+wîcihîw+V+TA+Ind+3Sg+5Sg/PlO: kî-wîcihimîw
      PV/ki+wîcihîw+V+TA+Ind+2Sg+XO: PV/ki+wîcihîw+V+TA+Ind+2Sg+XO

      # 1Pl
      PV/ki+wîcihîw+V+TA+Ind+1Pl+2SgO: kikî-wîcihitinân
      PV/ki+wîcihîw+V+TA+Ind+1Pl+3SgO: nikî-wîcihânân
      PV/ki+wîcihîw+V+TA+Ind+1Pl+2PlO: kikî-wîcihitinân
      PV/ki+wîcihîw+V+TA+Ind+1Pl+3PlO: nikî-wîcihânânak
      PV/ki+wîcihîw+V+TA+Ind+1Pl+4Sg/PlO: nikî-wîcihimânâna
      PV/ki+wîcihîw+V+TA+Ind+1Pl+XO: PV/ki+wîcihîw+V+TA+Ind+1Pl+XO

      # 12Pl
      PV/ki+wîcihîw+V+TA+Ind+12Pl+3SgO: kikî-wîcihânaw
      PV/ki+wîcihîw+V+TA+Ind+12Pl+3PlO: kikî-wîcihânawak
      PV/ki+wîcihîw+V+TA+Ind+12Pl+4Sg/PlO: kikî-wîcihimânawa
      PV/ki+wîcihîw+V+TA+Ind+12Pl+XO: PV/ki+wîcihîw+V+TA+Ind+12Pl+XO

      # 2Pl
      PV/ki+wîcihîw+V+TA+Ind+2Pl+1SgO: kikî-wîcihinâwâw
      PV/ki+wîcihîw+V+TA+Ind+2Pl+3SgO: kikî-wîcihâwâw
      PV/ki+wîcihîw+V+TA+Ind+2Pl+1PlO: kikî-wîcihinân
      PV/ki+wîcihîw+V+TA+Ind+2Pl+3PlO: kikî-wîcihâwâwak
      PV/ki+wîcihîw+V+TA+Ind+2Pl+4Sg/PlO: kikî-wîcihimâwâwa
      PV/ki+wîcihîw+V+TA+Ind+2Pl+XO: PV/ki+wîcihîw+V+TA+Ind+2Pl+XO

      # 3Pl
      PV/ki+wîcihîw+V+TA+Ind+3Pl+1SgO: [nikî-wîcihikowak, nikî-wîcihikwak]
      PV/ki+wîcihîw+V+TA+Ind+3Pl+2SgO: [kikî-wîcihikowak, kikî-wîcihikwak]
      PV/ki+wîcihîw+V+TA+Ind+3Pl+1PlO: nikî-wîcihikonânak
      PV/ki+wîcihîw+V+TA+Ind+3Pl+12PlO: kikî-wîcihikonawak
      PV/ki+wîcihîw+V+TA+Ind+3Pl+2PlO: kikî-wîcihikowâwak
      PV/ki+wîcihîw+V+TA+Ind+3Pl+4Sg/PlO: kî-wîcihîwak
      PV/ki+wîcihîw+V+TA+Ind+3Pl+5Sg/PlO: kî-wîcihimîwak
      PV/ki+wîcihîw+V+TA+Ind+3Pl+XO: PV/ki+wîcihîw+V+TA+Ind+3Pl+XO

      # 4Sg/Pl
      PV/ki+wîcihîw+V+TA+Ind+4Sg/Pl+1SgO: nikî-wîcihikothiwa
      PV/ki+wîcihîw+V+TA+Ind+4Sg/Pl+2SgO: kikî-wîcihikothiwa
      PV/ki+wîcihîw+V+TA+Ind+4Sg/Pl+3SgO: [kî-wîcihikow, kî-wîcihik]
      PV/ki+wîcihîw+V+TA+Ind+4Sg/Pl+1PlO: nikî-wîcihikonâna
      PV/ki+wîcihîw+V+TA+Ind+4Sg/Pl+12PlO: kikî-wîcihikonawa
      PV/ki+wîcihîw+V+TA+Ind+4Sg/Pl+2PlO: kikî-wîcihikowâwa
      PV/ki+wîcihîw+V+TA+Ind+4Sg/Pl+3PlO: [kî-wîcihikowak, kî-wîcihikwak]
      PV/ki+wîcihîw+V+TA+Ind+4Sg/Pl+5Sg/PlO: kî-wîcihîthiwa
      PV/ki+wîcihîw+V+TA+Ind+4Sg/Pl+XO: PV/ki+wîcihîw+V+TA+Ind+4Sg/Pl+XO

      # 5Sg/Pl
      PV/ki+wîcihîw+V+TA+Ind+5Sg/Pl+4Sg/PlO: kî-wîcihikothiwa

      # X
      PV/ki+wîcihîw+V+TA+Ind+X+1SgO: nikî-wîcihikawin
      PV/ki+wîcihîw+V+TA+Ind+X+2SgO: kikî-wîcihikawin
      PV/ki+wîcihîw+V+TA+Ind+X+3SgO: kî-wîcihâw
      PV/ki+wîcihîw+V+TA+Ind+X+1PlO: nikî-wîcihikawinân
      PV/ki+wîcihîw+V+TA+Ind+X+12PlO: [kikî-wîcihikawinaw, kikî-wîcihikawinânaw]
      PV/ki+wîcihîw+V+TA+Ind+X+2PlO: kikî-wîcihikawinâwâw
      PV/ki+wîcihîw+V+TA+Ind+X+3PlO: kî-wîcihâwak
      PV/ki+wîcihîw+V+TA+Ind+X+4Sg/PlO: kî-wîcihâthiwa
      

      # Prt # Cnj

      # 1Sg
      PV/e+PV/ki+wîcihîw+V+TA+Cnj+1Sg+2SgO: î-kî-wîcihitân
      PV/e+PV/ki+wîcihîw+V+TA+Cnj+1Sg+3SgO: î-kî-wîcihak
      PV/e+PV/ki+wîcihîw+V+TA+Cnj+1Sg+2PlO: î-kî-wîcihitakok
      PV/e+PV/ki+wîcihîw+V+TA+Cnj+1Sg+3PlO: î-kî-wîcihakik
      PV/e+PV/ki+wîcihîw+V+TA+Cnj+1Sg+4Sg/PlO: î-kî-wîcihimak
      PV/e+PV/ki+wîcihîw+V+TA+Cnj+1Sg+XO: PV/e+PV/ki+wîcihîw+V+TA+Cnj+1Sg+XO

      # 2Sg
      PV/e+PV/ki+wîcihîw+V+TA+Cnj+2Sg+1SgO: î-kî-wîcihithan
      PV/e+PV/ki+wîcihîw+V+TA+Cnj+2Sg+3SgO: î-kî-wîcihat
      PV/e+PV/ki+wîcihîw+V+TA+Cnj+2Sg+1PlO: î-kî-wîcihithâhk
      PV/e+PV/ki+wîcihîw+V+TA+Cnj+2Sg+3PlO: î-kî-wîcihacik
      PV/e+PV/ki+wîcihîw+V+TA+Cnj+2Sg+4Sg/PlO: î-kî-wîcihimat
      PV/e+PV/ki+wîcihîw+V+TA+Cnj+2Sg+XO: PV/e+PV/ki+wîcihîw+V+TA+Cnj+2Sg+XO

      # 3Sg
      PV/e+PV/ki+wîcihîw+V+TA+Cnj+2Sg+1SgO: î-kî-wîcihithan
      PV/e+PV/ki+wîcihîw+V+TA+Cnj+3Sg+2SgO: î-kî-wîcihisk
      PV/e+PV/ki+wîcihîw+V+TA+Cnj+2Sg+1PlO: î-kî-wîcihithâhk
      PV/e+PV/ki+wîcihîw+V+TA+Cnj+3Sg+12PlO: î-kî-wîcihikothahk
      PV/e+PV/ki+wîcihîw+V+TA+Cnj+3Sg+2PlO: î-kî-wîcihikothîk
      PV/e+PV/ki+wîcihîw+V+TA+Cnj+2Sg+3PlO: î-kî-wîcihacik
      PV/e+PV/ki+wîcihîw+V+TA+Cnj+2Sg+4Sg/PlO: î-kî-wîcihimat
      PV/e+PV/ki+wîcihîw+V+TA+Cnj+3Sg+5Sg/PlO: î-kî-wîcihimât
      PV/e+PV/ki+wîcihîw+V+TA+Cnj+2Sg+XO: PV/e+PV/ki+wîcihîw+V+TA+Cnj+2Sg+XO

      # 1Pl
      PV/e+PV/ki+wîcihîw+V+TA+Cnj+1Pl+2SgO: î-kî-wîcihitâhk
      PV/e+PV/ki+wîcihîw+V+TA+Cnj+1Pl+3SgO: î-kî-wîcihâthâhk
      PV/e+PV/ki+wîcihîw+V+TA+Cnj+1Pl+2PlO: î-kî-wîcihitâhk
      PV/e+PV/ki+wîcihîw+V+TA+Cnj+1Pl+3PlO: î-kî-wîcihâthâhkik
      PV/e+PV/ki+wîcihîw+V+TA+Cnj+1Pl+4Sg/PlO: î-kî-wîcihimâthâhk
      PV/e+PV/ki+wîcihîw+V+TA+Cnj+1Pl+XO: PV/e+PV/ki+wîcihîw+V+TA+Cnj+1Pl+XO

      # 12Pl
      PV/e+PV/ki+wîcihîw+V+TA+Cnj+12Pl+3SgO: î-kî-wîcihâthahk
      PV/e+PV/ki+wîcihîw+V+TA+Cnj+12Pl+3PlO: î-kî-wîcihâthahkok
      PV/e+PV/ki+wîcihîw+V+TA+Cnj+12Pl+4Sg/PlO: î-kî-wîcihimâthahk
      PV/e+PV/ki+wîcihîw+V+TA+Cnj+12Pl+XO: PV/e+PV/ki+wîcihîw+V+TA+Cnj+12Pl+XO

      # 2Pl
      PV/e+PV/ki+wîcihîw+V+TA+Cnj+2Pl+1SgO: î-kî-wîcihithîk
      PV/e+PV/ki+wîcihîw+V+TA+Cnj+2Pl+3SgO: î-kî-wîcihâthîk
      PV/e+PV/ki+wîcihîw+V+TA+Cnj+2Pl+1PlO: î-kî-wîcihithâhk
      PV/e+PV/ki+wîcihîw+V+TA+Cnj+2Pl+3PlO: î-kî-wîcihâthîkok
      PV/e+PV/ki+wîcihîw+V+TA+Cnj+2Pl+4Sg/PlO: î-kî-wîcihimâthîk
      PV/e+PV/ki+wîcihîw+V+TA+Cnj+2Pl+XO: PV/e+PV/ki+wîcihîw+V+TA+Cnj+2Pl+XO

      # 3Pl
      PV/e+PV/ki+wîcihîw+V+TA+Cnj+3Pl+1SgO: î-kî-wîcihicik
      PV/e+PV/ki+wîcihîw+V+TA+Cnj+3Pl+2SgO: î-kî-wîcihiskik
      PV/e+PV/ki+wîcihîw+V+TA+Cnj+3Pl+1PlO: î-kî-wîcihikothâhkik
      PV/e+PV/ki+wîcihîw+V+TA+Cnj+3Pl+12PlO: î-kî-wîcihikothahkok
      PV/e+PV/ki+wîcihîw+V+TA+Cnj+3Pl+2PlO: î-kî-wîcihikothîkok
      PV/e+PV/ki+wîcihîw+V+TA+Cnj+3Pl+4Sg/PlO: î-kî-wîcihâcik
      PV/e+PV/ki+wîcihîw+V+TA+Cnj+3Pl+5Sg/PlO: î-kî-wîcihimâcik
      PV/e+PV/ki+wîcihîw+V+TA+Cnj+3Pl+XO: PV/e+PV/ki+wîcihîw+V+TA+Cnj+3Pl+XO

      # 4Sg/Pl
      PV/e+PV/ki+wîcihîw+V+TA+Cnj+4Sg/Pl+1SgO: î-kî-wîcihimit
      PV/e+PV/ki+wîcihîw+V+TA+Cnj+4Sg/Pl+2SgO: î-kî-wîcihimisk
      PV/e+PV/ki+wîcihîw+V+TA+Cnj+4Sg/Pl+3SgO: î-kî-wîcihikot
      PV/e+PV/ki+wîcihîw+V+TA+Cnj+4Sg/Pl+1PlO: î-kî-wîcihikothâhk
      PV/e+PV/ki+wîcihîw+V+TA+Cnj+4Sg/Pl+12PlO: î-kî-wîcihikothahk
      PV/e+PV/ki+wîcihîw+V+TA+Cnj+4Sg/Pl+2PlO: î-kî-wîcihikothîk
      PV/e+PV/ki+wîcihîw+V+TA+Cnj+4Sg/Pl+3PlO: î-kî-wîcihikocik
      PV/e+PV/ki+wîcihîw+V+TA+Cnj+4Sg/Pl+5Sg/PlO: î-kî-wîcihâthit
      PV/e+PV/ki+wîcihîw+V+TA+Cnj+4Sg/Pl+XO: PV/e+PV/ki+wîcihîw+V+TA+Cnj+4Sg/Pl+XO

      # 5Sg/Pl
      PV/e+PV/ki+wîcihîw+V+TA+Cnj+5Sg/Pl+4Sg/PlO: î-kî-wîcihikothit

      # X
      PV/e+PV/ki+wîcihîw+V+TA+Cnj+X+1SgO: î-kî-wîcihikawithân
      PV/e+PV/ki+wîcihîw+V+TA+Cnj+X+2SgO: î-kî-wîcihikawithan
      PV/e+PV/ki+wîcihîw+V+TA+Cnj+X+3SgO: î-kî-wîcihiht
      PV/e+PV/ki+wîcihîw+V+TA+Cnj+X+1PlO: î-kî-wîcihikawithâhk
      PV/e+PV/ki+wîcihîw+V+TA+Cnj+X+12PlO: î-kî-wîcihikawithahk
      PV/e+PV/ki+wîcihîw+V+TA+Cnj+X+2PlO: î-kî-wîcihikawithîk
      PV/e+PV/ki+wîcihîw+V+TA+Cnj+X+3PlO: î-kî-wîcihihcik
      PV/e+PV/ki+wîcihîw+V+TA+Cnj+X+4Sg/PlO: î-kî-wîcihimiht
      

      # Fut+Int # Ind

      # 1Sg
      PV/wi+wîcihîw+V+TA+Ind+1Sg+2SgO: kiwî-wîcihitin
      PV/wi+wîcihîw+V+TA+Ind+1Sg+3SgO: niwî-wîcihâw
      PV/wi+wîcihîw+V+TA+Ind+1Sg+2PlO: kiwî-wîcihitinâwâw
      PV/wi+wîcihîw+V+TA+Ind+1Sg+3PlO: niwî-wîcihâwak
      PV/wi+wîcihîw+V+TA+Ind+1Sg+4Sg/PlO: niwî-wîcihimâwa
      PV/wi+wîcihîw+V+TA+Ind+1Sg+XO: PV/wi+wîcihîw+V+TA+Ind+1Sg+XO

      # 2Sg
      PV/wi+wîcihîw+V+TA+Ind+2Sg+1SgO: kiwî-wîcihin
      PV/wi+wîcihîw+V+TA+Ind+2Sg+3SgO: kiwî-wîcihâw
      PV/wi+wîcihîw+V+TA+Ind+2Sg+1PlO: kiwî-wîcihinân
      PV/wi+wîcihîw+V+TA+Ind+2Sg+3PlO: kiwî-wîcihâwak
      PV/wi+wîcihîw+V+TA+Ind+2Sg+4Sg/PlO: kiwî-wîcihimâwa
      PV/wi+wîcihîw+V+TA+Ind+2Sg+XO: PV/wi+wîcihîw+V+TA+Ind+2Sg+XO

      # 3Sg
      PV/wi+wîcihîw+V+TA+Ind+2Sg+1SgO: kiwî-wîcihin
      PV/wi+wîcihîw+V+TA+Ind+3Sg+2SgO: kiwî-wîcihik
      PV/wi+wîcihîw+V+TA+Ind+2Sg+1PlO: kiwî-wîcihinân
      PV/wi+wîcihîw+V+TA+Ind+3Sg+12PlO: kiwî-wîcihikonaw
      PV/wi+wîcihîw+V+TA+Ind+3Sg+2PlO: kiwî-wîcihikowâw
      PV/wi+wîcihîw+V+TA+Ind+2Sg+3PlO: kiwî-wîcihâwak
      PV/wi+wîcihîw+V+TA+Ind+2Sg+4Sg/PlO: kiwî-wîcihimâwa
      PV/wi+wîcihîw+V+TA+Ind+3Sg+5Sg/PlO: wî-wîcihimîw
      PV/wi+wîcihîw+V+TA+Ind+2Sg+XO: PV/wi+wîcihîw+V+TA+Ind+2Sg+XO

      # 1Pl
      PV/wi+wîcihîw+V+TA+Ind+1Pl+2SgO: kiwî-wîcihitinân
      PV/wi+wîcihîw+V+TA+Ind+1Pl+3SgO: niwî-wîcihânân
      PV/wi+wîcihîw+V+TA+Ind+1Pl+2PlO: kiwî-wîcihitinân
      PV/wi+wîcihîw+V+TA+Ind+1Pl+3PlO: niwî-wîcihânânak
      PV/wi+wîcihîw+V+TA+Ind+1Pl+4Sg/PlO: niwî-wîcihimânâna
      PV/wi+wîcihîw+V+TA+Ind+1Pl+XO: PV/wi+wîcihîw+V+TA+Ind+1Pl+XO

      # 12Pl
      PV/wi+wîcihîw+V+TA+Ind+12Pl+3SgO: kiwî-wîcihânaw
      PV/wi+wîcihîw+V+TA+Ind+12Pl+3PlO: kiwî-wîcihânawak
      PV/wi+wîcihîw+V+TA+Ind+12Pl+4Sg/PlO: kiwî-wîcihimânawa
      PV/wi+wîcihîw+V+TA+Ind+12Pl+XO: PV/wi+wîcihîw+V+TA+Ind+12Pl+XO

      # 2Pl
      PV/wi+wîcihîw+V+TA+Ind+2Pl+1SgO: kiwî-wîcihinâwâw
      PV/wi+wîcihîw+V+TA+Ind+2Pl+3SgO: kiwî-wîcihâwâw
      PV/wi+wîcihîw+V+TA+Ind+2Pl+1PlO: kiwî-wîcihinân
      PV/wi+wîcihîw+V+TA+Ind+2Pl+3PlO: kiwî-wîcihâwâwak
      PV/wi+wîcihîw+V+TA+Ind+2Pl+4Sg/PlO: kiwî-wîcihimâwâwa
      PV/wi+wîcihîw+V+TA+Ind+2Pl+XO: PV/wi+wîcihîw+V+TA+Ind+2Pl+XO

      # 3Pl
      PV/wi+wîcihîw+V+TA+Ind+3Pl+1SgO: [niwî-wîcihikowak, niwî-wîcihikwak]
      PV/wi+wîcihîw+V+TA+Ind+3Pl+2SgO: [kiwî-wîcihikowak, kiwî-wîcihikwak]
      PV/wi+wîcihîw+V+TA+Ind+3Pl+1PlO: niwî-wîcihikonânak
      PV/wi+wîcihîw+V+TA+Ind+3Pl+12PlO: kiwî-wîcihikonawak
      PV/wi+wîcihîw+V+TA+Ind+3Pl+2PlO: kiwî-wîcihikowâwak
      PV/wi+wîcihîw+V+TA+Ind+3Pl+4Sg/PlO: wî-wîcihîwak
      PV/wi+wîcihîw+V+TA+Ind+3Pl+5Sg/PlO: wî-wîcihimîwak
      PV/wi+wîcihîw+V+TA+Ind+3Pl+XO: PV/wi+wîcihîw+V+TA+Ind+3Pl+XO

      # 4Sg/Pl
      PV/wi+wîcihîw+V+TA+Ind+4Sg/Pl+1SgO: niwî-wîcihikothiwa
      PV/wi+wîcihîw+V+TA+Ind+4Sg/Pl+2SgO: kiwî-wîcihikothiwa
      PV/wi+wîcihîw+V+TA+Ind+4Sg/Pl+3SgO: [wî-wîcihikow, wî-wîcihik]
      PV/wi+wîcihîw+V+TA+Ind+4Sg/Pl+1PlO: niwî-wîcihikonâna
      PV/wi+wîcihîw+V+TA+Ind+4Sg/Pl+12PlO: kiwî-wîcihikonawa
      PV/wi+wîcihîw+V+TA+Ind+4Sg/Pl+2PlO: kiwî-wîcihikowâwa
      PV/wi+wîcihîw+V+TA+Ind+4Sg/Pl+3PlO: [wî-wîcihikowak, wî-wîcihikwak]
      PV/wi+wîcihîw+V+TA+Ind+4Sg/Pl+5Sg/PlO: wî-wîcihîthiwa
      PV/wi+wîcihîw+V+TA+Ind+4Sg/Pl+XO: PV/wi+wîcihîw+V+TA+Ind+4Sg/Pl+XO

      # 5Sg/Pl
      PV/wi+wîcihîw+V+TA+Ind+5Sg/Pl+4Sg/PlO: wî-wîcihikothiwa

      # X
      PV/wi+wîcihîw+V+TA+Ind+X+1SgO: niwî-wîcihikawin
      PV/wi+wîcihîw+V+TA+Ind+X+2SgO: kiwî-wîcihikawin
      PV/wi+wîcihîw+V+TA+Ind+X+3SgO: wî-wîcihâw
      PV/wi+wîcihîw+V+TA+Ind+X+1PlO: niwî-wîcihikawinân
      PV/wi+wîcihîw+V+TA+Ind+X+12PlO: [kiwî-wîcihikawinaw, kiwî-wîcihikawinânaw]
      PV/wi+wîcihîw+V+TA+Ind+X+2PlO: kiwî-wîcihikawinâwâw
      PV/wi+wîcihîw+V+TA+Ind+X+3PlO: wî-wîcihâwak
      PV/wi+wîcihîw+V+TA+Ind+X+4Sg/PlO: wî-wîcihâthiwa
      

      # Fut+Int # Cnj

      # 1Sg
      PV/e+PV/wi+wîcihîw+V+TA+Cnj+1Sg+2SgO: î-wî-wîcihitân
      PV/e+PV/wi+wîcihîw+V+TA+Cnj+1Sg+3SgO: î-wî-wîcihak
      PV/e+PV/wi+wîcihîw+V+TA+Cnj+1Sg+2PlO: î-wî-wîcihitakok
      PV/e+PV/wi+wîcihîw+V+TA+Cnj+1Sg+3PlO: î-wî-wîcihakik
      PV/e+PV/wi+wîcihîw+V+TA+Cnj+1Sg+4Sg/PlO: î-wî-wîcihimak
      PV/e+PV/wi+wîcihîw+V+TA+Cnj+1Sg+XO: PV/e+PV/wi+wîcihîw+V+TA+Cnj+1Sg+XO

      # 2Sg
      PV/e+PV/wi+wîcihîw+V+TA+Cnj+2Sg+1SgO: î-wî-wîcihithan
      PV/e+PV/wi+wîcihîw+V+TA+Cnj+2Sg+3SgO: î-wî-wîcihat
      PV/e+PV/wi+wîcihîw+V+TA+Cnj+2Sg+1PlO: î-wî-wîcihithâhk
      PV/e+PV/wi+wîcihîw+V+TA+Cnj+2Sg+3PlO: î-wî-wîcihacik
      PV/e+PV/wi+wîcihîw+V+TA+Cnj+2Sg+4Sg/PlO: î-wî-wîcihimat
      PV/e+PV/wi+wîcihîw+V+TA+Cnj+2Sg+XO: PV/e+PV/wi+wîcihîw+V+TA+Cnj+2Sg+XO

      # 3Sg
      PV/e+PV/wi+wîcihîw+V+TA+Cnj+2Sg+1SgO: î-wî-wîcihithan
      PV/e+PV/wi+wîcihîw+V+TA+Cnj+3Sg+2SgO: î-wî-wîcihisk
      PV/e+PV/wi+wîcihîw+V+TA+Cnj+2Sg+1PlO: î-wî-wîcihithâhk
      PV/e+PV/wi+wîcihîw+V+TA+Cnj+3Sg+12PlO: î-wî-wîcihikothahk
      PV/e+PV/wi+wîcihîw+V+TA+Cnj+3Sg+2PlO: î-wî-wîcihikothîk
      PV/e+PV/wi+wîcihîw+V+TA+Cnj+2Sg+3PlO: î-wî-wîcihacik
      PV/e+PV/wi+wîcihîw+V+TA+Cnj+2Sg+4Sg/PlO: î-wî-wîcihimat
      PV/e+PV/wi+wîcihîw+V+TA+Cnj+3Sg+5Sg/PlO: î-wî-wîcihimât
      PV/e+PV/wi+wîcihîw+V+TA+Cnj+2Sg+XO: PV/e+PV/wi+wîcihîw+V+TA+Cnj+2Sg+XO

      # 1Pl
      PV/e+PV/wi+wîcihîw+V+TA+Cnj+1Pl+2SgO: î-wî-wîcihitâhk
      PV/e+PV/wi+wîcihîw+V+TA+Cnj+1Pl+3SgO: î-wî-wîcihâthâhk
      PV/e+PV/wi+wîcihîw+V+TA+Cnj+1Pl+2PlO: î-wî-wîcihitâhk
      PV/e+PV/wi+wîcihîw+V+TA+Cnj+1Pl+3PlO: î-wî-wîcihâthâhkik
      PV/e+PV/wi+wîcihîw+V+TA+Cnj+1Pl+4Sg/PlO: î-wî-wîcihimâthâhk
      PV/e+PV/wi+wîcihîw+V+TA+Cnj+1Pl+XO: PV/e+PV/wi+wîcihîw+V+TA+Cnj+1Pl+XO

      # 12Pl
      PV/e+PV/wi+wîcihîw+V+TA+Cnj+12Pl+3SgO: î-wî-wîcihâthahk
      PV/e+PV/wi+wîcihîw+V+TA+Cnj+12Pl+3PlO: î-wî-wîcihâthahkok
      PV/e+PV/wi+wîcihîw+V+TA+Cnj+12Pl+4Sg/PlO: î-wî-wîcihimâthahk
      PV/e+PV/wi+wîcihîw+V+TA+Cnj+12Pl+XO: PV/e+PV/wi+wîcihîw+V+TA+Cnj+12Pl+XO

      # 2Pl
      PV/e+PV/wi+wîcihîw+V+TA+Cnj+2Pl+1SgO: î-wî-wîcihithîk
      PV/e+PV/wi+wîcihîw+V+TA+Cnj+2Pl+3SgO: î-wî-wîcihâthîk
      PV/e+PV/wi+wîcihîw+V+TA+Cnj+2Pl+1PlO: î-wî-wîcihithâhk
      PV/e+PV/wi+wîcihîw+V+TA+Cnj+2Pl+3PlO: î-wî-wîcihâthîkok
      PV/e+PV/wi+wîcihîw+V+TA+Cnj+2Pl+4Sg/PlO: î-wî-wîcihimâthîk
      PV/e+PV/wi+wîcihîw+V+TA+Cnj+2Pl+XO: PV/e+PV/wi+wîcihîw+V+TA+Cnj+2Pl+XO

      # 3Pl
      PV/e+PV/wi+wîcihîw+V+TA+Cnj+3Pl+1SgO: î-wî-wîcihicik
      PV/e+PV/wi+wîcihîw+V+TA+Cnj+3Pl+2SgO: î-wî-wîcihiskik
      PV/e+PV/wi+wîcihîw+V+TA+Cnj+3Pl+1PlO: î-wî-wîcihikothâhkik
      PV/e+PV/wi+wîcihîw+V+TA+Cnj+3Pl+12PlO: î-wî-wîcihikothahkok
      PV/e+PV/wi+wîcihîw+V+TA+Cnj+3Pl+2PlO: î-wî-wîcihikothîkok
      PV/e+PV/wi+wîcihîw+V+TA+Cnj+3Pl+4Sg/PlO: î-wî-wîcihâcik
      PV/e+PV/wi+wîcihîw+V+TA+Cnj+3Pl+5Sg/PlO: î-wî-wîcihimâcik
      PV/e+PV/wi+wîcihîw+V+TA+Cnj+3Pl+XO: PV/e+PV/wi+wîcihîw+V+TA+Cnj+3Pl+XO

      # 4Sg/Pl
      PV/e+PV/wi+wîcihîw+V+TA+Cnj+4Sg/Pl+1SgO: î-wî-wîcihimit
      PV/e+PV/wi+wîcihîw+V+TA+Cnj+4Sg/Pl+2SgO: î-wî-wîcihimisk
      PV/e+PV/wi+wîcihîw+V+TA+Cnj+4Sg/Pl+3SgO: î-wî-wîcihikot
      PV/e+PV/wi+wîcihîw+V+TA+Cnj+4Sg/Pl+1PlO: î-wî-wîcihikothâhk
      PV/e+PV/wi+wîcihîw+V+TA+Cnj+4Sg/Pl+12PlO: î-wî-wîcihikothahk
      PV/e+PV/wi+wîcihîw+V+TA+Cnj+4Sg/Pl+2PlO: î-wî-wîcihikothîk
      PV/e+PV/wi+wîcihîw+V+TA+Cnj+4Sg/Pl+3PlO: î-wî-wîcihikocik
      PV/e+PV/wi+wîcihîw+V+TA+Cnj+4Sg/Pl+5Sg/PlO: î-wî-wîcihâthit
      PV/e+PV/wi+wîcihîw+V+TA+Cnj+4Sg/Pl+XO: PV/e+PV/wi+wîcihîw+V+TA+Cnj+4Sg/Pl+XO

      # 5Sg/Pl
      PV/e+PV/wi+wîcihîw+V+TA+Cnj+5Sg/Pl+4Sg/PlO: î-wî-wîcihikothit

      # X
      PV/e+PV/wi+wîcihîw+V+TA+Cnj+X+1SgO: î-wî-wîcihikawithân
      PV/e+PV/wi+wîcihîw+V+TA+Cnj+X+2SgO: î-wî-wîcihikawithan
      PV/e+PV/wi+wîcihîw+V+TA+Cnj+X+3SgO: î-wî-wîcihiht
      PV/e+PV/wi+wîcihîw+V+TA+Cnj+X+1PlO: î-wî-wîcihikawithâhk
      PV/e+PV/wi+wîcihîw+V+TA+Cnj+X+12PlO: î-wî-wîcihikawithahk
      PV/e+PV/wi+wîcihîw+V+TA+Cnj+X+2PlO: î-wî-wîcihikawithîk
      PV/e+PV/wi+wîcihîw+V+TA+Cnj+X+3PlO: î-wî-wîcihihcik
      PV/e+PV/wi+wîcihîw+V+TA+Cnj+X+4Sg/PlO: î-wî-wîcihimiht
      

      # Fut+Def # Ind

      # 1Sg
      PV/ka+wîcihîw+V+TA+Ind+1Sg+2SgO: kika-wîcihitin
      PV/ka+wîcihîw+V+TA+Ind+1Sg+3SgO: nika-wîcihâw
      PV/ka+wîcihîw+V+TA+Ind+1Sg+2PlO: kika-wîcihitinâwâw
      PV/ka+wîcihîw+V+TA+Ind+1Sg+3PlO: nika-wîcihâwak
      PV/ka+wîcihîw+V+TA+Ind+1Sg+4Sg/PlO: nika-wîcihimâwa
      PV/ka+wîcihîw+V+TA+Ind+1Sg+XO: PV/ka+wîcihîw+V+TA+Ind+1Sg+XO

      # 2Sg
      PV/ka+wîcihîw+V+TA+Ind+2Sg+1SgO: kika-wîcihin
      PV/ka+wîcihîw+V+TA+Ind+2Sg+3SgO: kika-wîcihâw
      PV/ka+wîcihîw+V+TA+Ind+2Sg+1PlO: kika-wîcihinân
      PV/ka+wîcihîw+V+TA+Ind+2Sg+3PlO: kika-wîcihâwak
      PV/ka+wîcihîw+V+TA+Ind+2Sg+4Sg/PlO: kika-wîcihimâwa
      PV/ka+wîcihîw+V+TA+Ind+2Sg+XO: PV/ka+wîcihîw+V+TA+Ind+2Sg+XO

      # 3Sg
      PV/ka+wîcihîw+V+TA+Ind+2Sg+1SgO: kika-wîcihin
      PV/ka+wîcihîw+V+TA+Ind+3Sg+2SgO: kika-wîcihik
      PV/ka+wîcihîw+V+TA+Ind+2Sg+1PlO: kika-wîcihinân
      PV/ka+wîcihîw+V+TA+Ind+3Sg+12PlO: kika-wîcihikonaw
      PV/ka+wîcihîw+V+TA+Ind+3Sg+2PlO: kika-wîcihikowâw
      PV/ka+wîcihîw+V+TA+Ind+2Sg+3PlO: kika-wîcihâwak
      PV/ka+wîcihîw+V+TA+Ind+2Sg+4Sg/PlO: kika-wîcihimâwa
      PV/ka+wîcihîw+V+TA+Ind+3Sg+5Sg/PlO: ka-wîcihimîw
      PV/ka+wîcihîw+V+TA+Ind+2Sg+XO: PV/ka+wîcihîw+V+TA+Ind+2Sg+XO

      # 1Pl
      PV/ka+wîcihîw+V+TA+Ind+1Pl+2SgO: kika-wîcihitinân
      PV/ka+wîcihîw+V+TA+Ind+1Pl+3SgO: nika-wîcihânân
      PV/ka+wîcihîw+V+TA+Ind+1Pl+2PlO: kika-wîcihitinân
      PV/ka+wîcihîw+V+TA+Ind+1Pl+3PlO: nika-wîcihânânak
      PV/ka+wîcihîw+V+TA+Ind+1Pl+4Sg/PlO: nika-wîcihimânâna
      PV/ka+wîcihîw+V+TA+Ind+1Pl+XO: PV/ka+wîcihîw+V+TA+Ind+1Pl+XO

      # 12Pl
      PV/ka+wîcihîw+V+TA+Ind+12Pl+3SgO: kika-wîcihânaw
      PV/ka+wîcihîw+V+TA+Ind+12Pl+3PlO: kika-wîcihânawak
      PV/ka+wîcihîw+V+TA+Ind+12Pl+4Sg/PlO: kika-wîcihimânawa
      PV/ka+wîcihîw+V+TA+Ind+12Pl+XO: PV/ka+wîcihîw+V+TA+Ind+12Pl+XO

      # 2Pl
      PV/ka+wîcihîw+V+TA+Ind+2Pl+1SgO: kika-wîcihinâwâw
      PV/ka+wîcihîw+V+TA+Ind+2Pl+3SgO: kika-wîcihâwâw
      PV/ka+wîcihîw+V+TA+Ind+2Pl+1PlO: kika-wîcihinân
      PV/ka+wîcihîw+V+TA+Ind+2Pl+3PlO: kika-wîcihâwâwak
      PV/ka+wîcihîw+V+TA+Ind+2Pl+4Sg/PlO: kika-wîcihimâwâwa
      PV/ka+wîcihîw+V+TA+Ind+2Pl+XO: PV/ka+wîcihîw+V+TA+Ind+2Pl+XO

      # 3Pl
      PV/ka+wîcihîw+V+TA+Ind+3Pl+1SgO: [nika-wîcihikowak, nika-wîcihikwak]
      PV/ka+wîcihîw+V+TA+Ind+3Pl+2SgO: [kika-wîcihikowak, kika-wîcihikwak]
      PV/ka+wîcihîw+V+TA+Ind+3Pl+1PlO: nika-wîcihikonânak
      PV/ka+wîcihîw+V+TA+Ind+3Pl+12PlO: kika-wîcihikonawak
      PV/ka+wîcihîw+V+TA+Ind+3Pl+2PlO: kika-wîcihikowâwak
      PV/ka+wîcihîw+V+TA+Ind+3Pl+4Sg/PlO: ka-wîcihîwak
      PV/ka+wîcihîw+V+TA+Ind+3Pl+5Sg/PlO: ka-wîcihimîwak
      PV/ka+wîcihîw+V+TA+Ind+3Pl+XO: PV/ka+wîcihîw+V+TA+Ind+3Pl+XO

      # 4Sg/Pl
      PV/ka+wîcihîw+V+TA+Ind+4Sg/Pl+1SgO: nika-wîcihikothiwa
      PV/ka+wîcihîw+V+TA+Ind+4Sg/Pl+2SgO: kika-wîcihikothiwa
      PV/ka+wîcihîw+V+TA+Ind+4Sg/Pl+3SgO: [ka-wîcihikow, ka-wîcihik]
      PV/ka+wîcihîw+V+TA+Ind+4Sg/Pl+1PlO: nika-wîcihikonâna
      PV/ka+wîcihîw+V+TA+Ind+4Sg/Pl+12PlO: kika-wîcihikonawa
      PV/ka+wîcihîw+V+TA+Ind+4Sg/Pl+2PlO: kika-wîcihikowâwa
      PV/ka+wîcihîw+V+TA+Ind+4Sg/Pl+3PlO: [ka-wîcihikowak, ka-wîcihikwak]
      PV/ka+wîcihîw+V+TA+Ind+4Sg/Pl+5Sg/PlO: ka-wîcihîthiwa
      PV/ka+wîcihîw+V+TA+Ind+4Sg/Pl+XO: PV/ka+wîcihîw+V+TA+Ind+4Sg/Pl+XO

      # 5Sg/Pl
      PV/ka+wîcihîw+V+TA+Ind+5Sg/Pl+4Sg/PlO: ka-wîcihikothiwa

      # X
      PV/ka+wîcihîw+V+TA+Ind+X+1SgO: nika-wîcihikawin
      PV/ka+wîcihîw+V+TA+Ind+X+2SgO: kika-wîcihikawin
      PV/ka+wîcihîw+V+TA+Ind+X+3SgO: ka-wîcihâw
      PV/ka+wîcihîw+V+TA+Ind+X+1PlO: nika-wîcihikawinân
      PV/ka+wîcihîw+V+TA+Ind+X+12PlO: [kika-wîcihikawinaw, kika-wîcihikawinânaw]
      PV/ka+wîcihîw+V+TA+Ind+X+2PlO: kika-wîcihikawinâwâw
      PV/ka+wîcihîw+V+TA+Ind+X+3PlO: ka-wîcihâwak
      PV/ka+wîcihîw+V+TA+Ind+X+4Sg/PlO: ka-wîcihâthiwa
      

      # Inf # PV/ka

      # 1Sg
      PV/ka+wîcihîw+V+TA+Cnj+1Sg+2SgO: ka-wîcihitân
      PV/ka+wîcihîw+V+TA+Cnj+1Sg+3SgO: ka-wîcihak
      PV/ka+wîcihîw+V+TA+Cnj+1Sg+2PlO: ka-wîcihitakok
      PV/ka+wîcihîw+V+TA+Cnj+1Sg+3PlO: ka-wîcihakik
      PV/ka+wîcihîw+V+TA+Cnj+1Sg+4Sg/PlO: ka-wîcihimak
      PV/ka+wîcihîw+V+TA+Cnj+1Sg+XO: PV/ka+wîcihîw+V+TA+Cnj+1Sg+XO

      # 2Sg
      PV/ka+wîcihîw+V+TA+Cnj+2Sg+1SgO: ka-wîcihithan
      PV/ka+wîcihîw+V+TA+Cnj+2Sg+3SgO: ka-wîcihat
      PV/ka+wîcihîw+V+TA+Cnj+2Sg+1PlO: ka-wîcihithâhk
      PV/ka+wîcihîw+V+TA+Cnj+2Sg+3PlO: ka-wîcihacik
      PV/ka+wîcihîw+V+TA+Cnj+2Sg+4Sg/PlO: ka-wîcihimat
      PV/ka+wîcihîw+V+TA+Cnj+2Sg+XO: PV/ka+wîcihîw+V+TA+Cnj+2Sg+XO

      # 3Sg
      PV/ka+wîcihîw+V+TA+Cnj+2Sg+1SgO: ka-wîcihithan
      PV/ka+wîcihîw+V+TA+Cnj+3Sg+2SgO: ka-wîcihisk
      PV/ka+wîcihîw+V+TA+Cnj+2Sg+1PlO: ka-wîcihithâhk
      PV/ka+wîcihîw+V+TA+Cnj+3Sg+12PlO: ka-wîcihikothahk
      PV/ka+wîcihîw+V+TA+Cnj+3Sg+2PlO: ka-wîcihikothîk
      PV/ka+wîcihîw+V+TA+Cnj+2Sg+3PlO: ka-wîcihacik
      PV/ka+wîcihîw+V+TA+Cnj+2Sg+4Sg/PlO: ka-wîcihimat
      PV/ka+wîcihîw+V+TA+Cnj+3Sg+5Sg/PlO: ka-wîcihimât
      PV/ka+wîcihîw+V+TA+Cnj+2Sg+XO: PV/ka+wîcihîw+V+TA+Cnj+2Sg+XO

      # 1Pl
      PV/ka+wîcihîw+V+TA+Cnj+1Pl+2SgO: ka-wîcihitâhk
      PV/ka+wîcihîw+V+TA+Cnj+1Pl+3SgO: ka-wîcihâthâhk
      PV/ka+wîcihîw+V+TA+Cnj+1Pl+2PlO: ka-wîcihitâhk
      PV/ka+wîcihîw+V+TA+Cnj+1Pl+3PlO: ka-wîcihâthâhkik
      PV/ka+wîcihîw+V+TA+Cnj+1Pl+4Sg/PlO: ka-wîcihimâthâhk
      PV/ka+wîcihîw+V+TA+Cnj+1Pl+XO: PV/ka+wîcihîw+V+TA+Cnj+1Pl+XO

      # 12Pl
      PV/ka+wîcihîw+V+TA+Cnj+12Pl+3SgO: ka-wîcihâthahk
      PV/ka+wîcihîw+V+TA+Cnj+12Pl+3PlO: ka-wîcihâthahkok
      PV/ka+wîcihîw+V+TA+Cnj+12Pl+4Sg/PlO: ka-wîcihimâthahk
      PV/ka+wîcihîw+V+TA+Cnj+12Pl+XO: PV/ka+wîcihîw+V+TA+Cnj+12Pl+XO

      # 2Pl
      PV/ka+wîcihîw+V+TA+Cnj+2Pl+1SgO: ka-wîcihithîk
      PV/ka+wîcihîw+V+TA+Cnj+2Pl+3SgO: ka-wîcihâthîk
      PV/ka+wîcihîw+V+TA+Cnj+2Pl+1PlO: ka-wîcihithâhk
      PV/ka+wîcihîw+V+TA+Cnj+2Pl+3PlO: ka-wîcihâthîkok
      PV/ka+wîcihîw+V+TA+Cnj+2Pl+4Sg/PlO: ka-wîcihimâthîk
      PV/ka+wîcihîw+V+TA+Cnj+2Pl+XO: PV/ka+wîcihîw+V+TA+Cnj+2Pl+XO

      # 3Pl
      PV/ka+wîcihîw+V+TA+Cnj+3Pl+1SgO: ka-wîcihicik
      PV/ka+wîcihîw+V+TA+Cnj+3Pl+2SgO: ka-wîcihiskik
      PV/ka+wîcihîw+V+TA+Cnj+3Pl+1PlO: ka-wîcihikothâhkik
      PV/ka+wîcihîw+V+TA+Cnj+3Pl+12PlO: ka-wîcihikothahkok
      PV/ka+wîcihîw+V+TA+Cnj+3Pl+2PlO: ka-wîcihikothîkok
      PV/ka+wîcihîw+V+TA+Cnj+3Pl+4Sg/PlO: ka-wîcihâcik
      PV/ka+wîcihîw+V+TA+Cnj+3Pl+5Sg/PlO: ka-wîcihimâcik
      PV/ka+wîcihîw+V+TA+Cnj+3Pl+XO: PV/ka+wîcihîw+V+TA+Cnj+3Pl+XO

      # 4Sg/Pl
      PV/ka+wîcihîw+V+TA+Cnj+4Sg/Pl+1SgO: ka-wîcihimit
      PV/ka+wîcihîw+V+TA+Cnj+4Sg/Pl+2SgO: ka-wîcihimisk
      PV/ka+wîcihîw+V+TA+Cnj+4Sg/Pl+3SgO: ka-wîcihikot
      PV/ka+wîcihîw+V+TA+Cnj+4Sg/Pl+1PlO: ka-wîcihikothâhk
      PV/ka+wîcihîw+V+TA+Cnj+4Sg/Pl+12PlO: ka-wîcihikothahk
      PV/ka+wîcihîw+V+TA+Cnj+4Sg/Pl+2PlO: ka-wîcihikothîk
      PV/ka+wîcihîw+V+TA+Cnj+4Sg/Pl+3PlO: ka-wîcihikocik
      PV/ka+wîcihîw+V+TA+Cnj+4Sg/Pl+5Sg/PlO: ka-wîcihâthit
      PV/ka+wîcihîw+V+TA+Cnj+4Sg/Pl+XO: PV/ka+wîcihîw+V+TA+Cnj+4Sg/Pl+XO

      # 5Sg/Pl
      PV/ka+wîcihîw+V+TA+Cnj+5Sg/Pl+4Sg/PlO: ka-wîcihikothit

      # X
      PV/ka+wîcihîw+V+TA+Cnj+X+1SgO: ka-wîcihikawithân
      PV/ka+wîcihîw+V+TA+Cnj+X+2SgO: ka-wîcihikawithan
      PV/ka+wîcihîw+V+TA+Cnj+X+3SgO: ka-wîcihiht
      PV/ka+wîcihîw+V+TA+Cnj+X+1PlO: ka-wîcihikawithâhk
      PV/ka+wîcihîw+V+TA+Cnj+X+12PlO: ka-wîcihikawithahk
      PV/ka+wîcihîw+V+TA+Cnj+X+2PlO: ka-wîcihikawithîk
      PV/ka+wîcihîw+V+TA+Cnj+X+3PlO: ka-wîcihihcik
      PV/ka+wîcihîw+V+TA+Cnj+X+4Sg/PlO: ka-wîcihimiht
      

      # Inf # PV/ta

      # 1Sg
      PV/ta+wîcihîw+V+TA+Cnj+1Sg+2SgO: ta-wîcihitân
      PV/ta+wîcihîw+V+TA+Cnj+1Sg+3SgO: ta-wîcihak
      PV/ta+wîcihîw+V+TA+Cnj+1Sg+2PlO: ta-wîcihitakok
      PV/ta+wîcihîw+V+TA+Cnj+1Sg+3PlO: ta-wîcihakik
      PV/ta+wîcihîw+V+TA+Cnj+1Sg+4Sg/PlO: ta-wîcihimak
      PV/ta+wîcihîw+V+TA+Cnj+1Sg+XO: PV/ta+wîcihîw+V+TA+Cnj+1Sg+XO

      # 2Sg
      PV/ta+wîcihîw+V+TA+Cnj+2Sg+1SgO: ta-wîcihithan
      PV/ta+wîcihîw+V+TA+Cnj+2Sg+3SgO: ta-wîcihat
      PV/ta+wîcihîw+V+TA+Cnj+2Sg+1PlO: ta-wîcihithâhk
      PV/ta+wîcihîw+V+TA+Cnj+2Sg+3PlO: ta-wîcihacik
      PV/ta+wîcihîw+V+TA+Cnj+2Sg+4Sg/PlO: ta-wîcihimat
      PV/ta+wîcihîw+V+TA+Cnj+2Sg+XO: PV/ta+wîcihîw+V+TA+Cnj+2Sg+XO

      # 3Sg
      PV/ta+wîcihîw+V+TA+Cnj+2Sg+1SgO: ta-wîcihithan
      PV/ta+wîcihîw+V+TA+Cnj+3Sg+2SgO: ta-wîcihisk
      PV/ta+wîcihîw+V+TA+Cnj+2Sg+1PlO: ta-wîcihithâhk
      PV/ta+wîcihîw+V+TA+Cnj+3Sg+12PlO: ta-wîcihikothahk
      PV/ta+wîcihîw+V+TA+Cnj+3Sg+2PlO: ta-wîcihikothîk
      PV/ta+wîcihîw+V+TA+Cnj+2Sg+3PlO: ta-wîcihacik
      PV/ta+wîcihîw+V+TA+Cnj+2Sg+4Sg/PlO: ta-wîcihimat
      PV/ta+wîcihîw+V+TA+Cnj+3Sg+5Sg/PlO: ta-wîcihimât
      PV/ta+wîcihîw+V+TA+Cnj+2Sg+XO: PV/ta+wîcihîw+V+TA+Cnj+2Sg+XO

      # 1Pl
      PV/ta+wîcihîw+V+TA+Cnj+1Pl+2SgO: ta-wîcihitâhk
      PV/ta+wîcihîw+V+TA+Cnj+1Pl+3SgO: ta-wîcihâthâhk
      PV/ta+wîcihîw+V+TA+Cnj+1Pl+2PlO: ta-wîcihitâhk
      PV/ta+wîcihîw+V+TA+Cnj+1Pl+3PlO: ta-wîcihâthâhkik
      PV/ta+wîcihîw+V+TA+Cnj+1Pl+4Sg/PlO: ta-wîcihimâthâhk
      PV/ta+wîcihîw+V+TA+Cnj+1Pl+XO: PV/ta+wîcihîw+V+TA+Cnj+1Pl+XO

      # 12Pl
      PV/ta+wîcihîw+V+TA+Cnj+12Pl+3SgO: ta-wîcihâthahk
      PV/ta+wîcihîw+V+TA+Cnj+12Pl+3PlO: ta-wîcihâthahkok
      PV/ta+wîcihîw+V+TA+Cnj+12Pl+4Sg/PlO: ta-wîcihimâthahk
      PV/ta+wîcihîw+V+TA+Cnj+12Pl+XO: PV/ta+wîcihîw+V+TA+Cnj+12Pl+XO

      # 2Pl
      PV/ta+wîcihîw+V+TA+Cnj+2Pl+1SgO: ta-wîcihithîk
      PV/ta+wîcihîw+V+TA+Cnj+2Pl+3SgO: ta-wîcihâthîk
      PV/ta+wîcihîw+V+TA+Cnj+2Pl+1PlO: ta-wîcihithâhk
      PV/ta+wîcihîw+V+TA+Cnj+2Pl+3PlO: ta-wîcihâthîkok
      PV/ta+wîcihîw+V+TA+Cnj+2Pl+4Sg/PlO: ta-wîcihimâthîk
      PV/ta+wîcihîw+V+TA+Cnj+2Pl+XO: PV/ta+wîcihîw+V+TA+Cnj+2Pl+XO

      # 3Pl
      PV/ta+wîcihîw+V+TA+Cnj+3Pl+1SgO: ta-wîcihicik
      PV/ta+wîcihîw+V+TA+Cnj+3Pl+2SgO: ta-wîcihiskik
      PV/ta+wîcihîw+V+TA+Cnj+3Pl+1PlO: ta-wîcihikothâhkik
      PV/ta+wîcihîw+V+TA+Cnj+3Pl+12PlO: ta-wîcihikothahkok
      PV/ta+wîcihîw+V+TA+Cnj+3Pl+2PlO: ta-wîcihikothîkok
      PV/ta+wîcihîw+V+TA+Cnj+3Pl+4Sg/PlO: ta-wîcihâcik
      PV/ta+wîcihîw+V+TA+Cnj+3Pl+5Sg/PlO: ta-wîcihimâcik
      PV/ta+wîcihîw+V+TA+Cnj+3Pl+XO: PV/ta+wîcihîw+V+TA+Cnj+3Pl+XO

      # 4Sg/Pl
      PV/ta+wîcihîw+V+TA+Cnj+4Sg/Pl+1SgO: ta-wîcihimit
      PV/ta+wîcihîw+V+TA+Cnj+4Sg/Pl+2SgO: ta-wîcihimisk
      PV/ta+wîcihîw+V+TA+Cnj+4Sg/Pl+3SgO: ta-wîcihikot
      PV/ta+wîcihîw+V+TA+Cnj+4Sg/Pl+1PlO: ta-wîcihikothâhk
      PV/ta+wîcihîw+V+TA+Cnj+4Sg/Pl+12PlO: ta-wîcihikothahk
      PV/ta+wîcihîw+V+TA+Cnj+4Sg/Pl+2PlO: ta-wîcihikothîk
      PV/ta+wîcihîw+V+TA+Cnj+4Sg/Pl+3PlO: ta-wîcihikocik
      PV/ta+wîcihîw+V+TA+Cnj+4Sg/Pl+5Sg/PlO: ta-wîcihâthit
      PV/ta+wîcihîw+V+TA+Cnj+4Sg/Pl+XO: PV/ta+wîcihîw+V+TA+Cnj+4Sg/Pl+XO

      # 5Sg/Pl
      PV/ta+wîcihîw+V+TA+Cnj+5Sg/Pl+4Sg/PlO: ta-wîcihikothit

      # X
      PV/ta+wîcihîw+V+TA+Cnj+X+1SgO: ta-wîcihikawithân
      PV/ta+wîcihîw+V+TA+Cnj+X+2SgO: ta-wîcihikawithan
      PV/ta+wîcihîw+V+TA+Cnj+X+3SgO: ta-wîcihiht
      PV/ta+wîcihîw+V+TA+Cnj+X+1PlO: ta-wîcihikawithâhk
      PV/ta+wîcihîw+V+TA+Cnj+X+12PlO: ta-wîcihikawithahk
      PV/ta+wîcihîw+V+TA+Cnj+X+2PlO: ta-wîcihikawithîk
      PV/ta+wîcihîw+V+TA+Cnj+X+3PlO: ta-wîcihihcik
      PV/ta+wîcihîw+V+TA+Cnj+X+4Sg/PlO: ta-wîcihimiht
      

      # Fut # Cond

      # 1Sg
      wîcihîw+V+TA+Fut+Cond+1Sg+2SgO: wîcihitâni
      wîcihîw+V+TA+Fut+Cond+1Sg+3SgO: wîcihaki
      wîcihîw+V+TA+Fut+Cond+1Sg+2PlO: wîcihitako
      wîcihîw+V+TA+Fut+Cond+1Sg+3PlO: wîcihakwâwi
      wîcihîw+V+TA+Fut+Cond+1Sg+4Sg/PlO: wîcihimaki
      wîcihîw+V+TA+Fut+Cond+1Sg+XO: wîcihîw+V+TA+Fut+Cond+1Sg+XO

      # 2Sg
      wîcihîw+V+TA+Fut+Cond+2Sg+1SgO: wîcihithani
      wîcihîw+V+TA+Fut+Cond+2Sg+3SgO: wîcihaci
      wîcihîw+V+TA+Fut+Cond+2Sg+1PlO: wîcihithâhki
      wîcihîw+V+TA+Fut+Cond+2Sg+3PlO: wîcihatwâwi
      wîcihîw+V+TA+Fut+Cond+2Sg+4Sg/PlO: wîcihimaci
      wîcihîw+V+TA+Fut+Cond+2Sg+XO: wîcihîw+V+TA+Fut+Cond+2Sg+XO

      # 3Sg
      wîcihîw+V+TA+Fut+Cond+2Sg+1SgO: wîcihithani
      wîcihîw+V+TA+Fut+Cond+2Sg+2SgO: wîcihîw+V+TA+Fut+Cond+2Sg+2SgO
      wîcihîw+V+TA+Fut+Cond+2Sg+1PlO: wîcihithâhki
      wîcihîw+V+TA+Fut+Cond+3Sg+12PlO: [wîcihikothahki, wîcihikothahko]
      wîcihîw+V+TA+Fut+Cond+3Sg+2PlO: wîcihikothîko
      wîcihîw+V+TA+Fut+Cond+2Sg+3PlO: wîcihatwâwi
      wîcihîw+V+TA+Fut+Cond+2Sg+4Sg/PlO: wîcihimaci
      wîcihîw+V+TA+Fut+Cond+3Sg+5Sg/PlO: wîcihimâci
      wîcihîw+V+TA+Fut+Cond+2Sg+XO: wîcihîw+V+TA+Fut+Cond+2Sg+XO

      # 1Pl
      wîcihîw+V+TA+Fut+Cond+1Pl+2SgO: wîcihitâhki
      wîcihîw+V+TA+Fut+Cond+1Pl+3SgO: wîcihâthâhki
      wîcihîw+V+TA+Fut+Cond+1Pl+2PlO: wîcihitâhki
      wîcihîw+V+TA+Fut+Cond+1Pl+3PlO: wîcihâthâhkwâwi
      wîcihîw+V+TA+Fut+Cond+1Pl+4Sg/PlO: wîcihimâthâhki
      wîcihîw+V+TA+Fut+Cond+1Pl+XO: wîcihîw+V+TA+Fut+Cond+1Pl+XO

      # 12Pl
      wîcihîw+V+TA+Fut+Cond+12Pl+3SgO: [wîcihâthahki, wîcihâthahko]
      wîcihîw+V+TA+Fut+Cond+12Pl+3PlO: wîcihâthahkwâwi
      wîcihîw+V+TA+Fut+Cond+12Pl+4Sg/PlO: [wîcihimâthahki, wîcihimâthahko]
      wîcihîw+V+TA+Fut+Cond+12Pl+XO: wîcihîw+V+TA+Fut+Cond+12Pl+XO

      # 2Pl
      wîcihîw+V+TA+Fut+Cond+2Pl+1SgO: wîcihithîko
      wîcihîw+V+TA+Fut+Cond+2Pl+3SgO: wîcihâthîko
      wîcihîw+V+TA+Fut+Cond+2Pl+1PlO: wîcihithâhki
      wîcihîw+V+TA+Fut+Cond+2Pl+3PlO: wîcihâthîkwâwi
      wîcihîw+V+TA+Fut+Cond+2Pl+4Sg/PlO: wîcihimâthîko
      wîcihîw+V+TA+Fut+Cond+2Pl+XO: wîcihîw+V+TA+Fut+Cond+2Pl+XO

      # 3Pl
      wîcihîw+V+TA+Fut+Cond+3Pl+1SgO: wîcihitwâwi
      wîcihîw+V+TA+Fut+Cond+3Pl+2SgO: wîcihiskwâwi
      wîcihîw+V+TA+Fut+Cond+3Pl+1PlO: wîcihikothâhkwâwi
      wîcihîw+V+TA+Fut+Cond+3Pl+12PlO: wîcihikothahkwâwi
      wîcihîw+V+TA+Fut+Cond+3Pl+2PlO: wîcihikothîkwâwi
      wîcihîw+V+TA+Fut+Cond+3Pl+4Sg/PlO: wîcihâtwâwi
      wîcihîw+V+TA+Fut+Cond+3Pl+5Sg/PlO: wîcihimâtwâwi
      wîcihîw+V+TA+Fut+Cond+3Pl+XO: wîcihîw+V+TA+Fut+Cond+3Pl+XO

      # 4Sg/Pl
      wîcihîw+V+TA+Fut+Cond+4Sg/Pl+1SgO: wîcihimici
      wîcihîw+V+TA+Fut+Cond+4Sg/Pl+2SgO: wîcihimiski
      wîcihîw+V+TA+Fut+Cond+4Sg/Pl+3SgO: wîcihikoci
      wîcihîw+V+TA+Fut+Cond+4Sg/Pl+1PlO: wîcihikothâhki
      wîcihîw+V+TA+Fut+Cond+4Sg/Pl+12PlO: [wîcihikothahki, wîcihikothahko]
      wîcihîw+V+TA+Fut+Cond+4Sg/Pl+2PlO: wîcihikothîko
      wîcihîw+V+TA+Fut+Cond+4Sg/Pl+3PlO: wîcihikotwâwi
      wîcihîw+V+TA+Fut+Cond+4Sg/Pl+5Sg/PlO: wîcihâthici
      wîcihîw+V+TA+Fut+Cond+4Sg/Pl+XO: wîcihîw+V+TA+Fut+Cond+4Sg/Pl+XO

      # 5Sg/Pl
      wîcihîw+V+TA+Fut+Cond+5Sg/Pl+4Sg/PlO: wîcihikothici

      # X
      wîcihîw+V+TA+Fut+Cond+X+1SgO: wîcihikawithâni
      wîcihîw+V+TA+Fut+Cond+X+2SgO: wîcihikawithani
      wîcihîw+V+TA+Fut+Cond+X+3SgO: wîcihihci
      wîcihîw+V+TA+Fut+Cond+X+1PlO: wîcihikawithâhki
      wîcihîw+V+TA+Fut+Cond+X+12PlO: wîcihikawithahki
      wîcihîw+V+TA+Fut+Cond+X+2PlO: wîcihikawithîko
      wîcihîw+V+TA+Fut+Cond+X+3PlO: wîcihihtwâwi
      wîcihîw+V+TA+Fut+Cond+X+4Sg/PlO: wîcihimihci
      

      # Imp # Imm

      # 2Sg
      wîcihîw+V+TA+Imp+Imm+2Sg+1SgO: wîcihin
      wîcihîw+V+TA+Imp+Imm+2Sg+1PlO: wîcihinân
      wîcihîw+V+TA+Imp+Imm+2Sg+3SgO: wîcih
      wîcihîw+V+TA+Imp+Imm+2Sg+3PlO: wîcihik

      # 12Pl
      wîcihîw+V+TA+Imp+Imm+12Pl+3SgO: wîcihâtân
      wîcihîw+V+TA+Imp+Imm+12Pl+3PlO: wîcihâtânik

      # 2Pl
      wîcihîw+V+TA+Imp+Imm+2Pl+1SgO: wîcihik
      wîcihîw+V+TA+Imp+Imm+2Pl+1PlO: wîcihinân
      wîcihîw+V+TA+Imp+Imm+2Pl+3SgO: wîcihihk
      wîcihîw+V+TA+Imp+Imm+2Pl+3PlO: wîcihihkok
      

      # Imp # Del

      # 2Sg
      wîcihîw+V+TA+Imp+Del+2Sg+1SgO: wîcihîhkan
      wîcihîw+V+TA+Imp+Del+2Sg+1PlO: wîcihîhkâhk
      wîcihîw+V+TA+Imp+Del+2Sg+3SgO: wîcihâhkan
      wîcihîw+V+TA+Imp+Del+2Sg+3PlO: wîcihâhkanik

      # 12Pl
      wîcihîw+V+TA+Imp+Del+12Pl+3SgO: wîcihâhkahk
      wîcihîw+V+TA+Imp+Del+12Pl+3PlO: wîcihâhkahkok

      # 2Pl
      wîcihîw+V+TA+Imp+Del+2Pl+1SgO: wîcihîhkîk
      wîcihîw+V+TA+Imp+Del+2Pl+1PlO: wîcihîhkâhk
      wîcihîw+V+TA+Imp+Del+2Pl+3SgO: wîcihâhkîk
      wîcihîw+V+TA+Imp+Del+2Pl+3PlO: wîcihâhkîkok
      

